臺灣新北地方法院刑事判決
111年度簡上字第281號
上  訴  人  
即  被  告  游鈺民  


上列上訴人即被告因竊盜案件，不服本院中華民國111年6月8日1
11年度簡字第1292號第一審簡易判決（聲請簡易判決處刑案號：
111年度偵緝字第886號），提起上訴，本院管轄第二審之合議庭
判決如下：
    主  文
上訴駁回。
    理  由
一、本案經本院審理結果，認原審以被告游鈺民係犯刑法第320
    條第1 項之竊盜罪，並依刑事訴訟法第449 條第1 項前段、
    第3 項、第454 條第2 項，刑法第47條第1 項、第41條第1
    項前段、第38條之1 第1 項、第3 項等規定逕以簡易判決處
    刑，量處被告有期徒刑3月，並諭知易科罰金之折算標準，
    並沒收未扣案之犯罪所得藍芽耳機3個、藍芽音響2個，其認
    事用法及量刑均無不當，應予維持並引用原審簡易判決書（
    含聲請書）記載之事實、證據及理由（詳如附件）。
二、被告具狀上訴意旨略以：伊願意繳回犯罪所得2500元，請求
    從輕量刑等語（本院卷第12頁）。
三、然查：
  ㈠按刑之量定，為求個案裁判之妥當性，法律賦予法院裁量之
    權，量刑輕重，屬為裁判之事實審法院得依職權自由裁量之
    事項，苟其量刑已以行為人之責任為基礎，並斟酌刑法第57
    條各款所列情狀，在法定刑度內，酌量科刑，如無偏執一端
    ，致明顯失出失入情形，上級審法院即不得單就量刑部分遽
    指為不當或違法。原審以行為人之責任為基礎，審酌被告不
    思循正當途徑獲取財物，反企圖不勞而獲，任意竊取他人所
    有之財物，顯然欠缺尊重他人財產權之觀念，所為殊非可取
    ，復念其犯後坦承犯行，態度尚可，兼衡其智識程度、生活
    狀況，暨其犯罪之動機、目的、手段、所竊取之財物價值及
    犯後坦承犯行之態度等一切情狀，量處被告有期徒刑3月，
    業已參酌本案量刑上所應參酌之各項情狀，而在被告所為犯
    行之責任基礎下科刑，認事用法並無不合，量刑亦難遽認失
    入。
  ㈡至被告雖稱願繳回犯罪所得2500元云云。然被告現另案經本
    院、臺灣臺中地方法院及新北地方檢察署等發布通緝，此有
    被告之臺灣高等法院被告前案紀錄表在卷可查(本院卷第115
    頁)，其於本院審理期日經依法傳喚無正當理由未到庭，亦
    未將犯罪所得合法發還被害人或與被害人達成和解或任何賠
    償，自無從認原審量刑有何明顯過重而違反比例原則之處，
    是本件被告上訴顯無理由，應予駁回。
四、被告經本院合法送達，無正當理由未到庭，爰不待其陳述，
    逕為一造辯論判決。
據上論斷，應依刑事訴訟法第455 條之1 第1 項、第3 項、第36
8 條、第371 條、第373 條，判決如主文。
本案經檢察官陳旭華聲請簡易判決處刑，經檢察官詹啟章到庭執
行職務。
中    華    民    國   111    年    9     月    29    日
                  刑事第十九庭  審判長法  官  許博然
                                      
                                      法  官  王國耀
　　　　　　　　　　　　　　　　　　　
　　　　　　　　　　　　　　　　　　　法  官  洪韻婷
上列正本證明與原本無異。
不得上訴。
                                      書記官 陳映孜
中　　華　　民　　國　　111 　年　　9 　　月　　30　　日
========================================================
【附件】
〈原審簡易判決〉
臺灣新北地方法院刑事簡易判決
111年度簡字第1292號
聲  請  人  臺灣新北地方檢察署檢察官
被      告  游鈺民

上列被告因竊盜案件，經檢察官聲請以簡易判決處刑（111年度
偵緝字第886號），本院判決如下：
    主  文
游鈺民竊盜，處有期徒刑參月，如易科罰金，以新臺幣壹仟元折
算壹日。
未扣案之犯罪所得藍芽耳機參個、藍芽音響貳個沒收，於全部或
一部不能沒收或不宜執行沒收時，追徵其價額。
    事實及理由
一、本件犯罪事實、證據及所犯法條，除犯罪事實欄一第1行至
    第3行有關被告構成累犯之前科紀錄應更正如后及同欄一第6
    行「晴天娃娃機店」更正為「晴天娃娃屋夾娃娃機店」外，
    其餘均引用如附件檢察官聲請簡易判決處刑書之記載。
二、又被告前㈠因竊盜案件，經本院以100 年度易字第122 號判
    決判處有期徒刑8 月、7月、2 月，應執行有期徒刑1 年，
    嗣經臺灣高等法院以100年度上易字第1491號判決駁回上訴
    確定；㈡又因施用毒品案件，經本院以100 年度簡字第4855
    號判決判處有期徒刑3 月確定，上揭㈠㈡所示之刑，嗣經臺灣
    高等法院以101 年度聲字第596 號裁定應執行有期徒刑1 年
    2 月確定（下稱甲刑期）。㈢又因施用第二級毒品案件，經
    本院以100 年度簡字第8850號判決判處有期徒刑4 月確定；
    ㈣又因違反槍砲彈藥刀械管制條例案件，經本院以101 年度
    訴字第328 號判決判處有期徒刑3 年2 月確定；㈤又因施用
    毒品案件，經最高法院以101年度臺非字第199號判決判處有
    期徒刑3 月確定；㈥又因施用毒品案件，經本院以101 年度
    簡上字第268 號判決判處有期徒刑4 月確定；㈦又因持有第
    二級毒品案件，經本院以101 年度訴字第1887號判決判處有
    期徒刑6 月確定，上揭㈢至㈦所示之刑經本院以102 年度聲字
    第1271號裁定應執行有期徒刑4 年1 月確定（下稱乙刑期）
    ；㈧又因違反槍砲彈藥刀械管制條例等案件，經本院以103 
    年度訴字第758 號判處有期徒刑3 年4 月、1 年6 月，應執
    行有期徒刑4 年4月確定。㈨又因施用毒品案件，經本院以10
    3 年度審簡字第271 號判處有期徒刑5 月確定；㈩又因施用
    毒品案件，經本院以103 年度審簡字第537 號判處有期徒刑
    6 月確定；又因施用毒品案件，經臺灣桃園地方法院以103
     年度審易字第1773號判處有期徒刑5 月確定，上開㈨至案
    件，經臺灣桃園地方法院於105 年6 月28日以105 年度聲字
    第2396號裁定應執行有期徒刑1 年5 月確定。被告於101 年
    1 月4 日入監接續執行甲、乙刑期，於102 年10月23日假釋
    付保護管束。嗣前揭假釋經撤銷，於103 年10月9 日入監接
    續執行殘刑1 年8 月21日（該殘刑於105 年6 月5 日執行完
    畢）及上開㈧所示之刑，於108 年4 月24日假釋付保護管束
    （嗣該假釋於109 年1 月3 日經撤銷，惟尚未入監執行殘刑
    及前揭㈨至所示之刑），有臺灣高等法院被告前案紀錄表附
    卷為證，其於有期徒刑執行完畢後再犯本罪，固為累犯，惟
    審酌其前案內容多為與本案迥異之違反毒品危害防制條例等
    案件，經參照司法院大法官會議釋字第775號解釋文及其理
    由，因認並無累犯之加重事由，不予加重其刑（依臺灣高等
    法院110年2月4日院彥文孝字第1100000847號函及函附之刑
    事裁判書簡化原則指示主文欄得不予記載「累犯」等字），
    附此敘明。
三、爰以行為人之責任為基礎，並審酌被告不思循正當途徑獲取
    財物，反企圖不勞而獲，任意竊取他人所有之財物，顯然欠
    缺尊重他人財產權之觀念，所為殊非可取，復念其犯後坦承
    犯行，態度尚可，兼衡其智識程度、生活狀況，暨其犯罪之
    動機、目的、手段、所竊取之財物價值及犯後坦承犯行之態
    度等一切情狀，量處如主文所示之刑，並諭知易科罰金之折
    算標準，以資懲儆。另被告所竊得之藍芽耳機3個、藍芽音
    響2個，未扣案亦未發還予告訴人，屬被告因犯罪所得之物
    ，應依刑法第38條之1第1項前段、第3項規定宣告沒收之，
    並於全部或一部不能沒收或不宜執行沒收時，追徵其價額。
四、依刑事訴訟法第449條第1項前段、第3項、第454條第2項、
    第450條第1項，刑法第320條第1項、第47條、第41條第1項
    、第38條之1第1項前段、第3項，刑法施行法第1條之1第1項
    ，逕以簡易判決處刑如主文。
五、如不服本判決，得自收受送達之日起20日內向本院提出上訴
    狀，上訴於本院第二審合議庭（須附繕本）。
本案經檢察官陳旭華聲請以簡易判決處刑。　　　
中    華    民    國    111   年     6     月    8   日
                  刑事第二十六庭  法  官  徐蘭萍
上列正本證明與原本無異。
                                  書記官　吳宜遙
中　　華　　民　　國　　111 　年　　6 　　月　　9 　　日
附錄本案論罪科刑法條全文：
中華民國刑法第320條第1 項
意圖為自己或第三人不法之所有，而竊取他人之動產者，為竊盜
罪，處5年以下有期徒刑、拘役或50萬元以下罰金。

〈原審簡易判決附件〉　
臺灣新北地方檢察署檢察官聲請簡易判決處刑書　
111年度偵緝字第886號
　　被　　　告　游鈺民　男　31歲（民國00年0月0日生）
　　　　　　　　　　　　住新北市○○區○○街00巷0號5樓
　　　　　　　　　　　　國民身分證統一編號：Z000000000號
                        （另案在法務部矯正署臺中看守所羈押中）
上列被告因竊盜案件，業經偵查終結，認為宜聲請以簡易判決處
刑，茲將犯罪事實及證據並所犯法條分敘如下：
　　　　犯罪事實
一、游鈺民因施用毒品案件，經臺灣新北地方法院以103年度審
    簡字第537號判決判處有期徒6月確定，於民國106年8月31日
    執行完畢。詎仍不知悔改，意圖為自己不法之所有，基於竊
    盜之犯意，於110年1月12日6時10分許，駕駛不知情之黃銘
    輝名下之車牌號碼000-0000號自用小客車，前往高維志所經
    營位於新北市○○區○○路0段00號之「晴天娃娃機店」內，以
    自備之磁鐵吸取夾娃娃機內之藍芽耳機3個、藍芽音響2個（
    共價值新臺幣2,500元），迨該等物品落取物洞口後竊取得
    手，隨即騎乘上開自用小客車逃逸。嗣高維志發現有異，調
    閱該店內之監視器畫面，發現上情，遂報警處理，經警循線
    而查悉上情。
二、案經高維志訴由新北市政府警察局海山分局報告偵辦。
　　　　證據並所犯法條 
一、上開犯罪事實，業據被告游鈺民於偵查時坦承不諱，核與告
    訴人高維志於警詢時指訴之情節相符，並經證人黃銘輝於警
    詢時證述明確，復有監視錄影畫面光碟1片、監視錄影畫面
    翻拍照片5張、車輛詳細資料報表1紙附卷可稽，被告犯嫌洵
    堪認定。
二、核被告所為，係犯刑法第320條第1項竊盜罪嫌。被告有如犯
    罪事實欄所載論罪科刑及執行情形，有刑案資料查註紀錄表
    1份附卷可稽，其於有期徒刑執行完畢後，5年以內故意再犯
    本件有期徒刑以上之罪，為累犯，請依司法院大法官釋字第
    775號解釋意旨，審酌是否依刑法第47條第1項規定加重其刑
    。至被告所竊之上開藍芽耳機3個、藍芽音響2個，為犯罪所
    得，請依刑法第38條之1第1項沒收，如全部或一部不能沒收
    ，請依刑法第38條之1第3項追徵其價額。
三、依刑事訴訟法第451條第1項聲請逕以簡易判決處刑。
　　此　　致
臺灣新北地方法院
中　　華　　民　　國　 111　　年　　2 　　月　　23　　日
　　　　　　　　　　　　　　檢  察  官    陳旭華